臺灣新竹地方法院刑事判決　　　　　　　94年度易字第292 號
公　訴　人　臺灣新竹地方法院檢察署檢察官
被　　　告　甲○○　男　26歲.
上列被告因竊盜案件，經檢察官提起公訴（94年度偵字第992 號
、第1524號），及移送併案審理（94年度偵字第2654號、臺灣桃
園地方法院檢察署94年度偵字第7650號、第7729號），本院依簡
式審判程序判決如左：
    主  文
甲○○連續攜帶兇器竊盜，處有期徒刑壹年陸月。扣案之L 型六
角扳手貳支及鑰匙支，均沒收。
    事實及理由
壹、構成犯罪事實：
    甲○○出於為自己不法所有目的的連續犯罪意思，自民國94
    年1 月15日起至同年3 月17日止，分別於附表編號1 至編號
    9 所示之時間、地點，以附表編號1 至編號9 所示之方法，
    或徒手、或持自製鑰匙、或分別持足以攻擊人身，危害人生
    命、身體安全，在客觀上具有危險性可供兇器使用之L 型六
    角扳手，連續竊取詳如附表所示之乙○○等人之財物。甲○○之上述犯行，分別於：
（一）94年2 月7 日上午11時20分許，為警在桃園縣中壢市○○
      街97號1 樓查獲附表編號3 所示之犯行，同時經甲○○同
      意搜索該址3 樓之住處後，再查獲附表編號1 所示之犯行
      。
（二）於同日下午5 時許，經警尋獲失竊之車號HS─9486號自用
      小客車，並採集該車上之指紋，經送內政部警政署刑事警
      察局電腦比對後，始知悉附表編號2 之犯行；
（三）在實行附表編號5 所示之犯行時，當場為丁○○察覺後逃
      離現場，而將L 型六角扳手1 支遺留現場，惟於同年2 月
      8 日晚上10時30分許，在新竹市○○區○○路4 段276 巷
      口，為獲報趕赴現場之警員當場逮捕，因而知悉附表編號
      4 及編號5 所示之犯行，並扣得L 型六角扳手1 支及鑰匙
      2 支；
（四）於同年3 月13日凌晨零時30分許，因駕駛車號JX─6962號
      自用小貨車行經桃園縣楊梅鎮○○○路52前，為警攔檢而
      查獲附表編號6 所示之犯行，並扣得自製鑰匙1 支；
（五）於同年3 月18日凌晨零時許，因駕駛車號KB─8600號自用
      小貨車，為警在新竹市○○區○○路640 巷內查獲，同時
      起獲車載之長方形白鐵盤、圓形白鐵蓋，而查悉附表編號
      7 至編號9 所示之犯行，並扣得六角扳手1 支。
貳、程序方面：
    本件被告甲○○所犯竊盜罪，非死刑、無期徒刑、最輕本刑
    為3 年以上有期徒刑之罪，或高等法院管轄第一審之案件，
    被告於本院準備程序進行中，就被訴事實為有罪之陳述，經
    本院合議庭認合於新修正刑事訴訟法第273 條之1 第1 項之
    規定，裁定進行簡式審判程序，此合先敘明。
、認定犯罪事實所根據的證據及理由：
（一）被告甲○○於警局詢問時、檢察官偵查中、本院準備程序
      及簡式審判程序訊問時之自白。
（二）告訴人即被害人乙○○、己○○、鄒家吉、湯玉蓮、黃建
      忠、庚○○、丙○○及黃權吉於警詢時之指訴，以及丁○○於警詢時及偵查中之指訴。
（三）證人即同案被告戊○○於警詢時及偵查中之證述。
（四）告訴人即被害人乙○○等9 人所分別出具贓物認領保管單
      、桃園縣政府警察局平鎮分局刑案現場勘查紀錄表暨現場
      照片12幀、桃園縣政府警察局平鎮分局刑案現場勘查報告
      暨採證照片4 幀、內政部警政署刑事警察局94年3 月14日
      刑紋字第0940033601號鑑驗書、車輛竊盜詳細資料畫面、
      車輛車牌失竊作業查獲車輛認可資料在卷可證。
（五）扣案之L 型六角扳手2 支、鑰匙3 支為憑。
肆、論罪科刑的理由：
一、論罪：
（一）按刑法第321 條第1 項第3 款攜帶兇器竊盜罪所謂之兇器
      ，其種類並無限制，凡客觀上足對人之生命、身體、安全
      構成威脅，具有危險性之器械均屬之，此有最高法院79年
      度臺上字第5253號判例意旨可資參照。而六角扳手係金屬
      製品，質硬而形尖客觀上得持以攻擊人身，對人之生命、
      身體、安全構成威脅，為具有相當危險性之器械，證諸前
      開判例意旨，自屬刑法第321 條第1 項第3 款所稱之兇器
      。
（二）核被告附表編號1 、6 、8 、9 所為，係犯刑法第320 條
      第1 項之普通竊盜罪；附表編號2 、3 、4 、7 所為，係
      犯刑法第321 條第1 項第3 款之攜帶兇器竊盜罪；附表編
      號5 所為，係犯刑法第321 條第2 項、第1 項第3 款之攜
      帶兇器竊盜未遂罪。
（三）連續犯：又被告前後9 次普通竊盜、攜帶兇器竊盜既遂、
      未遂犯行，在時間上接近、犯罪手法雷同、犯罪構成要件
      相同，顯然係出於概括的犯罪故意所為，屬於連續犯，依
      照刑法第56條規定：「連續數行為而犯同一之罪名者，以
      一罪論。但得加重其刑至2 分之1 」，應論以一罪，並從
      情節較重的攜帶兇器竊盜既遂罪，並依法加重其刑度。
（四）併予審酌：公訴人雖僅就被告附表編號4 、5 、7 、8 所
      犯之竊盜犯行提起公訴，惟移送併案部分即被告附表編號
      1 、2 、3 、6 所犯之竊盜犯行，因與起訴部分有連續犯
      之裁判上一罪關係，而附表編號9 之普通竊盜部分，公訴
      人起訴事實雖均未敘及，然該部分事實與公訴人起訴之犯
      罪事實既亦具有連續犯之裁判上一罪關係，應均為起訴效
      力所及，本院自應一併審酌，併此敘明。
二、科刑：
（一）主刑：審酌被告甲○○正值青年力壯，不思正途謀生、以
      己力獲取報酬，竟僅為尋得代步工具及財物，或徒手、或
      持兇器偷竊他人財物，顯不尊重他人財產權益，及其犯罪
      動機、目的、竊盜次數，並對善良之社會風氣造成戕害，
      被告前有違反麻醉藥品管理條例及妨害公務之犯罪紀錄，
      有臺灣高等法院被告前案紀錄表及刑案資料查註紀錄表各
      1 份在卷可證，素行非佳，再犯本件竊盜犯行，及其所得
      財物價值，及犯罪後尚能坦白承認犯行，並供出行竊方法
      及所竊財物，態度尚稱良好等一切情狀，量處如主文所示
      之刑。至蒞庭之公訴人雖對被告具體求處有期徒刑2 年6
      月，並建議依竊盜犯贓物犯保安處分條例之規定，諭知強
      制工作，雖非無見，惟本院認被告自警詢、偵查中及本院
      審理中均能坦白承認犯行，尚知悔悟，而被告竊盜行為又
      非常業，且本案之前亦無竊盜犯行，而本次竊盜所得價值
      有限，且大部分贓物均經被害人領回，而其竊車亦僅代步
      使用係屬遇有適當機會始為犯罪行為，惡性亦非重大，上
      開量處之刑已足使被告知所警惕，公訴人之求刑尚屬過重
      ，亦尚無予以強制工作之必要，併予敘明。
（二）從刑（沒收）：至扣案之L 型六角扳手，為被告犯附表編
      號2 、3 、4 、5 、7 所示竊車犯行所用，鑰匙3 支亦為
      行竊時所用工具，均係被告供犯罪所用之物，且為被告所
      有，業據被告甲○○供明在卷，爰依刑法第38條第1 項第
      2 款規定宣告沒收。
伍、適用法律依據：
（一）程序法方面：刑事訴訟法第273 條之1 第1 項、第299 條
      第1 項前段。
（二）實體法方面：刑法第56條、第321條第1項第3款、第38條
      第1項第2款，判決如主文。
本案經檢察官鍾曉亞到庭執行職務。
中　　華　　民　　國　　94　　年　　7 　　月　　8 　　日
                  刑事第四庭法　官　馮俊郎
以上正本證明與原本無異。
如不服本判決，應於判決送達後10日內向本院提出上訴狀（應附
繕本），上訴於臺灣高等法院。
中　　華　　民　　國　　94　　年　　7 　　月　　11　　日
                            書記官  鄧雪怡
附錄本案論罪科刑實體法條全文：
＊刑法第321 條：
犯竊盜罪而有左列情形之一者，處6 月以上5 年以下有期徒刑。
一、於夜間侵入住宅或有人居住之建築物、船艦，或隱匿其內而
    犯之者。
二、毀越門扇、牆垣或其他安全設備而犯之者。
三、攜帶兇器而犯之者。
四、結夥3 人以上而犯之者。
五、乘火災、水災或其他災害之際而犯之者。
六、在車站或埠頭而犯之者。
前項之未遂犯罰之。
【刑法第320條第1項：
意圖為自己或第三人不法之所有，而竊取他人之動產者，為竊盜
罪，處5 年以下有期徒刑、拘役或500 元以下罰金。】
附表：（元之單位：新臺幣）
┌──┬────┬──────┬───┬───────────┬────┐
│    │        │            │      │                      │        │
│編號│犯罪時間│犯 罪 地 點 │被害人│  行為方式及所得財物  │所犯法條│
│    │        │            │      │                      │        │
├──┼────┼──────┼───┼───────────┼────┤
│１  │94年1 月│新竹市○○路│乙○○│乘無人之際，徒手竊取置│刑法第32│
│    │15日上午│4 段路旁    │      │於自用小客車後行李廂上│0 條第1 │
│    │10時許  │            │      │之皮包1 個（內有身分證│項      │
│    │        │            │      │、汽、機車駕照、中國信│        │
│    │        │            │      │託信用卡、新光三越信用│        │
│    │        │            │      │卡、慶豐銀行信用卡、臺│        │
│    │        │            │      │南企銀金融卡、郵政儲金│        │
│    │        │            │      │金融卡、富邦銀行提款卡│        │
│    │        │            │      │、太平洋SOGO百貨集利卡│        │
│    │        │            │      │、帆宣系統科技公司識別│        │
│    │        │            │      │證各1 張、汽車鑰匙暨遙│        │
│    │        │            │      │控器、住家鑰匙各1 串）│        │
│    │        │            │      │（均經領回）。        │        │
├──┼────┼──────┼───┼───────────┼────┤
│２  │94年1 月│桃園縣龍潭鄉│己○○│持自備客觀上足供兇器使│刑法第32│
│    │30日晚上│中正路三林段│      │用之Ｌ型六角扳手，以破│1 條第1 │
│    │9 時許  │之陸軍總部旁│      │壞汽車門鎖及電門鎖之方│項第3 款│
│    │        │空地        │      │式，竊取車號HS─9486號│        │
│    │        │            │      │自用小客車，供己代步使│        │
│    │        │            │      │用，嗣將該車棄置於桃園│        │
│    │        │            │      │縣中壢市○○街○道路旁│        │
│    │        │            │      │，為警於同年2 月7 日下│        │
│    │        │            │      │午5 時許尋獲（自小客車│        │
│    │        │            │      │業經領回，惟車內JVC 廠│        │
│    │        │            │      │牌汽車音響遺失，價值約│        │
│    │        │            │      │15,000元）。          │        │
├──┼────┼──────┼───┼───────────┼────┤
│３  │94年2 月│桃園縣中壢市│鄒家吉│持自備客觀上足供兇器使│同上    │
│    │6 日晚上│龍岡路與龍門│      │用之Ｌ型六角扳手，以破│        │
│    │10時許  │街口旁之停車│      │壞汽車門鎖及電門鎖之方│        │
│    │        │場內        │      │式，竊取車號GF─9987號│        │
│    │        │            │      │自用小客車（價值約3 萬│        │
│    │        │            │      │元），嗣停放於桃園縣中│        │
│    │        │            │      │壢市○○街97號1 樓，留│        │
│    │        │            │      │供己用（業經領回）。  │        │
├──┼────┼──────┼───┼───────────┼────┤
│４  │94年2 月│桃園縣中壢市│湯玉蓮│持自備客觀上足供兇器使│同上    │
│    │8 日晚上│龍東路旁停車│      │用之L 型六角扳手，以破│        │
│    │8 時30分│場          │      │壞汽車門鎖及電門鎖之方│        │
│    │許      │            │      │式，竊取車號5081─HM號│        │
│    │        │            │      │自用小客車（價值約1 萬│        │
│    │        │            │      │元），供己代步使用，嗣│        │
│    │        │            │      │因油料用罄而停置在新竹│        │
│    │        │            │      │市○○區○○路78號旁（│        │
│    │        │            │      │業經領回）。          │        │
├──┼────┼──────┼───┼───────────┼────┤
│５  │94年2 月│新竹市香山區│丁○○│持自備客觀上足供兇器使│刑法第32│
│    │8 日晚上│華北路78號旁│      │用之L 型六角扳手，以破│1 條第2 │
│    │10時15分│            │      │壞汽車門鎖及電門鎖之方│項、第1 │
│    │許      │            │      │式，竊取車號JQ─2712號│項第3 款│
│    │        │            │      │自用小客車，惟未得逞。│        │
├──┼────┼──────┼───┼───────────┼────┤
│６  │94年3 月│新竹市○○路│黃建忠│乘車門未上鎖之機會，持│刑法第32│
│    │4 日上午│4 段與華北街│      │自備之自製鑰匙發動引擎│0 條第1 │
│    │5 時許  │口          │      │，竊取車號JX─6962號自│項      │
│    │        │            │      │用小貨車（價值約3萬元 │        │
│    │        │            │      │），供己代步使用。（業│        │
│    │        │            │      │經領回）              │        │
├──┼────┼──────┼───┼───────────┼────┤
│７  │94年3 月│新竹市香山區│庚○○│持自備客觀上足供兇器使│刑法第32│
│    │16日凌晨│中華路4 段17│      │用之L 型六角扳手，以開│1 條第1 │
│    │2 時許  │5 號前      │      │啟電門發動引擎之方式，│項第3 款│
│    │        │            │      │竊取車號KB─8600號自用│        │
│    │        │            │      │小貨車，供己代步使用。│        │
│    │        │            │      │（業經領回）          │        │
├──┼────┼──────┼───┼───────────┼────┤
│８  │94年3 月│新竹縣竹北市│丙○○│徒手竊取狗籠上方供作遮│刑法第32│
│    │17日晚上│縣政19街134 │      │雨使用之長方形白鐵盤1 │0 條第1 │
│    │9 時許  │號前        │      │個。                  │項      │
├──┼────┼──────┼───┼───────────┼────┤
│９  │94年3 月│新竹縣竹北市│黃權吉│徒手竊取焚燒金紙桶之圓│同上    │
│    │17日晚上│縣政19街134 │      │形白鐵蓋1 個。        │        │
│    │9 時許  │號旁空地    │      │                      │        │
└──┴────┴──────┴───┴───────────┴────┘
